行　政　法　院　判　決　　　　　　　　　　　　　八十七年度判字第一二四○號
　　原　　　告　甲○○
　　被　　　告　臺北縣中和市公所
右當事人間因廢棄物清理法事件，原告不服臺灣省政府中華民國八十六年十二月十七
日八六府訴二字第一七二七二六號再訴願決定，提起行政訴訟。本院判決如左︰
　　主  文
原告之訴駁回。
　　事  實
緣被告所屬稽查人員於八十六年五月十四日下午一時五十分在台北縣土城市○○路五
七七號里公告欄上發現任意張貼房屋出租廣告乙張，乃依所載聯絡電話號碼查得該電
話為原告所承租使用，據以告發，被告並裁處罰鍰新台幣二千四百元。原告不服，提
起一再訴願，均遭駁回，遂提起行政訴訟，茲摘兩造訴辯意旨如次：
原告起訴意旨略謂︰原告於夜間張貼該廣告因公告欄光線不足無法看清楚其上所示「
禁止張貼廣告」規定，乃設備不足陷原告於不法，有失公平，亦不合情理，請撤銷原
處分、原決定等語。
被告答辯意旨略謂︰原告已自承張貼廣告，依卷附違規現場照片亦顯示該公告欄上清
楚印有「禁止張貼廣告」字樣，原告主張顯係卸責之詞，不足採信，原處分尚無違誤
等語。
    理  由
按「在指定清除地區內嚴禁有其他經主管機關公告之污染環境行為。違者，處四百元
以上一千五百元以下罰鍰。」為廢棄物清理法第十二條第十一款、第二十三條第三款
所明定。又「在本縣指定清除地區內，任意張貼商業廣告於政府機關設置為公告政令
之公告牌，係屬污染環境行為。」亦經台北縣政府於七十六年十月五日以七六北府衛
二字第三○○○○○號公告在案。台灣省政府衛生處六十九年十二月一日六九衛二字
第六四六五三號並函釋：「任意張貼廣告如未於行為時發現，可依據廣告上所刊登之
住址或電話處分房屋或電話所有人。」在案。本件被告所屬清潔稽查人員於前述時、
地之公告政令用公告欄上，發現有任意張貼之租屋廣告乙紙，乃依其上所載「000
0000」聯絡電話號碼，循線查得該號碼之電話為原告所承租使用，此有現場照片
及廣告單各一張附原決定卷足憑，原告違規事實，殊為明確。被告據以裁處罰鍰新台
幣二千四百元，揆諸首揭說明，並無違誤。原告起訴主張系爭公告欄光線不足，看不
清楚云云，無非推諉之詞，難予採取。一再訴願決定，遞予維持原處分，俱無不合。
原告起訴聲明將之撤銷，非有理由，應予駁回。
據上論結，本件原告之訴為無理由，爰依行政訴訟法第二十六條後段，判決如主文。
中    華    民    國     八十七      年      六      月     二十五      日
                    行 政 法 院 第 四 庭
                                審 判 長 評  事      吳      仁
                                         評  事      林  清  祥
                                         評  事      劉  鑫  楨
                                         評  事      吳  錦  龍
                                         評  事      林  家  惠
右  正  本  證  明  與  原  本  無  異
                                         法院書記官  陳  盛  信
中    華    民    國     八十七      年      六      月     二十五      日
